Inventaris van het archief van het Ministerie van Landbouw, Nijverheid en Handel: Onderafdeling Kabinet, 1905-1922
Nationaal Archief, Den Haag
Ministerie van Landbouw, Nijverheid en Handel: Kabinet
LNH / Kabinet
1905-1922
L23282
2.75 meter; 168 inventarisnummers.
Normale geschreven, getypte en gedrukte documenten, geen bijzondere handschriften.
Nationaal Archief, Den Haag
Ministerie van Landbouw, Nijverheid en Handel / Kabinet, 1905-1922
De onderafdeling Kabinet was gedurende het eerste kwart van de twintigste eeuw verantwoordelijk voor uitgifte en beheer van de vertrouwelijke stukken en archieven van het Ministerie van Landbouw, Nijverheid en Handel. In het archief zijn stukken te vinden met betrekking tot de benoeming, waardering en ontslagen van ambtenaren; toekenningen en afwijzingen van koninklijke onderscheidingen; stukken betreffende de beveiliging van het departementsgebouw; rapporten inzake de instelling van commissies van toezicht en onderzoek; stukken betreffende de reorganisatie van de staatsmijnen in Limburg en ministeriële beschikkingen en besluiten met betrekking tot (de overdracht van) werkzaamheden op het ministerie.
Archiefvorming
Geschiedenis van de archiefvormer
Zoals in de inleiding van de Inventaris van het archief van de Afdeling Algemene Secretaire van het Ministerie van Landbouw, Nijverheid en Handel uitvoerig is beschreven (deel I), kende deze afdeling een Onderafdeling Kabinet. Deze onderafdeling, welke de chef van de afdeling als hoofd had, behandelde vooral de zaken van protocollaire, vertrouwelijke en geheime aard. Hieronder moet men vooral denken aan de benoeming, bevordering en het ontslag van het eigen personeel van het ministerie, alsmede de toekenning van Koninklijke onderscheidingen. De personeelsaangelegenheden van de buitendiensten van het ministerie werden in die tijd nog behandeld door de beleidsafdelingen, tot welker taakgebied de buitendienst behoorde. Daarnaast werd de ingekomen post geopend door de Onderafdeling Kabinet en over de verschillende afdelingen verdeeld. Dit geschiedde ter voorkoming van schending van het geheime of vertrouwelijke karakter van ingekomen stukken. Evenzo verzorgde de onderafdeling ook de verzending van de uitgaande geheime post en beheerde zij het geheim archief. De onderafdeling behandelde evenzeer de "ministerraadstukken" voor de minister. Deze stukken werden in die tijd in originali langs de ministers gestuurd, en niet, zoals thans, in gekopieerde vorm aan alle ministers toegezonden. In de periode 1905-1922 hebben zich geen veranderingen voorgedaan in het takenpakket van de Onderafdeling Kabinet.
Geschiedenis van het archiefbeheer
De Onderafdeling Kabinet paste bij registratie en ordening van de stukken een variant van het dossierstelsel toe. De stukken die op een bepaalde zaak betrekking hadden, werden in de agenda onder één nummer ingeschreven. Onder dat nummer werden de stukken ook in het archief opgeborgen. Elk jaar begon men opnieuw te nummeren. Liep een zaak over de jaarwisseling heen, dan kregen de stukken van zo'n zaak een nieuw nummer. In principe werden alle stukken van één zaak onder het jongste jaarnummer opgeborgen.
De Onderafdeling Kabinet heeft het archief, dat als het geheim archief van het ministerie beschouwd werd, steeds zelf beheerd. Na de opheffing van het Ministerie van Landbouw, Nijverheid en Handel ging het beheer van het archief over op de Afdeling Algemeen Secretariaat van het Ministerie van Arbeid, Handel en Nijverheid en later op de Algemene Dienst van het Ministerie van Economische Zaken. Enkele delen van het kabinetsarchief zijn overgegaan naar de Ministeries van Binnenlandse Zaken en Landbouw, van Financiën, van Waterstaat en van Marine, uiteraard voorzover het onderwerpen betrof die naar die ministeries zijn overgegaan.
In 1982 werd het kabinetsarchief als onderdeel van het kabinetsarchief van het Ministerie van Economische Zaken 1905-1945 naar het Algemeen Rijksarchief overgebracht.
Overbrenging van een overheidsarchief
Inhoud en structuur van het archief
2.11
Selectie en vernietiging
Er heeft tijdens de bewerking in 1983 geen vernietiging plaatsgevonden.
Ordening van het archief
IN 1982 werden bij het Algemeen Rijksarchief de stukken van Onderafdeling Kabinet van het Ministerie van Landbouw, Nijverheid en Handel afgescheiden en tot een afzonderlijk bestand gevormd.
Aanwijzingen voor de gebruiker
Openbaarheidsbeperkingen
Volledig openbaar.
Materiële beperkingen
Aanvraaginstructie
Openbare archiefstukken kunnen online worden aangevraagd en gereserveerd. U kunt dit ook via de terminals in de studiezaal van het Nationaal Archief doen. Om te kunnen reserveren dient u de volgende stappen te volgen:
U maakt een profiel aan op www.gahetna.nl, en logt vervolgens in
Via de archiefinventaris (alleen de beschrijvingen met rode nummers) selecteert u het gewenste archiefstuk door op de knop 'Reserveren' te klikken
In het volgende scherm geeft u aan op welke dag u het archiefstuk wilt inzien
Indien u zich bevindt in de studiezaal en een tafelnummer heeft ontvangen kunt u dit nummer vermelden. Als u geen tafelnummer heeft kunt u tafelnummer 777 laten staan
Vervolgens bevestigt u uw reservering door deze te versturen.
Verwant materiaal
Beschikbaarheid van kopieën
Bijlagen
I. Lijst van gedecoreerden
Aa, J.C. van der 10-03-1910, nr. 22 64
Aalst, C.J.K. van 30-12-1913, nr. 87 66
Aalst, C.J.K. van 22-01-1909, nr. 20 69
Aalst, Dr. C.J.K. van 26-08-1920, nr. 67 70
Abbink, G. 27-04-1912, nr. 38 65
Aberson, Dr. J.H. 26-08-1920, nr. 67 70
Abraham, J.G. 28-08-1913, nr. 24 70
Ackermans, H.W. 28-08-1907, nr. 31 67
Advocaat, J.H. 28-08-1907, nr. 26 70
Affaire, P. van 10-04-1922, nr. 30 64
Aker, Th. van den 28-08-1912, nr. 46 70
Albers, G.H. 27-08-1909, nr. 12 70
Albert, L.H.L. 26-08-1920, nr. 67 70
Alders, E. 29-07-1912, nr. 38 64
Altema, P.A. 01-05-1909, nr. 7 70
Ameijde, H.H. van 28-08-1912, nr. 46 70
Amels, W.C. 22-03-1913, nr. 16 64
Ament, J.J.C. 27-08-1909, nr. 12 70
Andre, J.B. 03-10-1908, nr. 59 65
Andreal, J.J. 28-08-1912, nr. 46 70
Angevaare, J. 28-03-1914, nr. 64 64
Angevare, P. 28-08-1913, nr. 24 70
Arends, C. 23-08-1922, nr. 32 70
Ariens, Dr. A.M.A.J. 28-08-1906, nr. 21 70
Arkel, P.J. van 23-08-1922, nr. 32 70
Arkenbout-Schokker, A.E. 23-03-1907, nr. 3 62
Arneveld, J.H. 28-08-1907, nr. 26 70
Arntz, S.J. 28-08-1907, nr. 26 70
Asbeck, H.E. Baron van 21-03-1910, nr. 80 70
Asch van Wijck, Jhr.Mr. H.W. van 10-05-1911, nr. 24 65
Ascherman, J. 26-08-1920, nr. 67 70
Asscher, A. 27-08-1921, nr. 24 70
Asscher, J. 21-12-1908, nr. 6 68
Asten, G.F. van 26-08-1910, nr. 30 70
Aten, G. 26-08-1910, nr. 30 70
Baal, Th. van 27-08-1921, nr. 24 70
Baan, S. van der 28-08-1912, nr. 46 70
Baard, C.W.H. 10-05-1911, nr. 24 65
Baarn, P. 23-03-1907, nr. 3 62
Bach, G. 28-08-1913, nr. 24 70
Baken, J. 28-08-1907, nr. 26 70
Bakker, G.H.L. 30-12-1922, nr. 24 64
Bakker, G.P. 16-02-1906, nr. 44 68
Bakker, J. 27-08-1921, nr. 24 70
Bakker, Th. 30-03-1922, nr. 22 68
Bal, C. 26-10-1912, nr. 13 65
Bal, J. 28-08-1913, nr. 24 70
Balemans, J. 29-10-1910, nr. 36 64
Balje, D.J. 24-01-1908, nr. 19 63
Bank, H. 25-04-1908, nr. 21 64
Bargmann, - 26-10-1912, nr. 32 65
Baron, J. 06-10-1909, nr. 34 68
Barrier, Prof. G. 31-10-1913, nr. 50 65
Bartels, H.B.H. 21-04-1909, nr. 22 64
Beatse, G. 11-06-1911, nr. 47 65
Beaufort, Dr. L.F. de 10-08-1922, nr. 33 68
Becherer, A. 27-08-1908, nr. 28 70
Beck, W.L. 27-08-1908, nr. 28 70
Beck, J.H. 27-08-1909, nr. 12 70
Beck, W.L. 08-09-1908, nr. 35 64
Beckers-Rely, A. de 11-06-1911, nr. 47 65
Bedijn, P. 02-03-1912, nr. 12 64
Beek, I. van der 28-08-1911, nr. 52 70
Beek, B.M. v.d. 18-01-1912, nr. 17 64
Beekhuizen, J. van 11-05-1910, nr. 32 64
Beenhakker, J. 28-08-1912, nr. 46 70
Beenhard, A. 03-12-1913, nr. 29 64
Beenn, J.J. van 28-08-1907, nr. 26 70
Beer, J.A. de 28-08-1913, nr. 24 70
Beere, J. 20-12-1913, nr. 19 65
Beernink, G.J. 18-07-1907, nr. 38 65
Beersen, C. 23-10-1920, nr. 38 64
Bekker, H.L. 23-02-1912, nr. 21 68
Bemmelen, C. van 28-08-1912, nr. 46 70
Berdenis van Berlekom, H.P. 28-08-1913, nr. 24 70
Berg, F. van den 27-08-1909, nr. 12 70
Berg, K.F. van den 21-05-1907, nr. 50 67
Berg, L. van den 27-08-1908, nr. 28 70
Berge, A. 11-06-1911, nr. 47 65
Berge, A. van den 26-08-1910, nr. 30 70
Berge, A. van der 27-08-1908, nr. 28 70
Berge, G. van den 28-08-1913, nr. 24 70
Berger, J. 28-08-1911, nr. 52 70
Bergh Jr., S. van den 28-08-1907, nr. 26 70
Bergh, F.A.L. van den 28-08-1911, nr. 52 70
Bergh, F.B. van den 28-08-1913, nr. 24 70
Bergh, H. van den 21-05-1907, nr. 50 67
Berghof, M. 26-08-1910, nr. 30 70
Berkhout, F. 28-08-1906, nr. 21 70
Berkum, V.H. van 26-06-1907, nr. 49 68
Bes Wzn., J. 28-08-1906, nr. 21 70
Beukema, Mr. F.F. 28-08-1906, nr. 21 70
Beurze, P. 28-08-1907, nr. 26 70
Beutler, C.M. 28-08-1906, nr. 21 70
Beynes, Y.W.A. 26-08-1910, nr. 30 70
Beyschlag, Prof. Dr. 03-02-1909, nr. 9 65
Bianchi Wzn., W. 26-08-1920, nr. 67 70
Bieleman, G.J. 28-08-1907, nr. 26 70
Bien, E.M. 29-07-1912, nr. 38 64
Bierkon, J. van 29-07-1912, nr. 38 64
Bierling, G. 28-08-1907, nr. 26 70
Bies, G.J. 28-08-1912, nr. 46 70
Biesbroeck, J. 28-08-1912, nr. 46 70
Biesen, F. van 23-03-1907, nr. 3 64
Biggild, Prof. Bernhard 03-10-1908, nr. 59 65
Bijl, J. 28-08-1911, nr. 52 70
Bijvoets, J. 28-08-1913, nr. 24 70
Bik, Mr. A.J.E.A. 02-01-1908, nr. 27 67
Binkman, H. 22-07-1907, nr. 59 65
Blankers, K. 28-08-1911, nr. 52 70
Bleeker, S. 23-08-1922, nr. 32 70
Bleser, M.C. 28-08-1912, nr. 46 70
Blijdenstein, B.W. 22-06-1911, nr. 27 69
Blink, Dr. H. 03-02-1922, nr. 8 69
Bloeme, A. de 11-10-1911, nr. 57 65
Blokland, B.F. 06-03-1907, nr. 28 65
Blom, J. 26-08-1910, nr. 30 70
Bock, J.D. de 14-09-1910, nr. 32 64
Bode, J.F. 13-04-1909, nr. 20 64
Boel, J. 06-03-1907, nr. 28 65
Boer, B. 28-08-1907, nr. 26 70
Boer, J.P. 27-08-1909, nr. 12 70
Boer, T. 26-03-1912, nr. 15 64
Boer, D. de 28-08-1906, nr. 21 70
Boest Gips, D. 26-08-1910, nr. 30 70
Bogaers, P.M.C. 28-08-1912, nr. 46 70
Boin, J.M. 26-08-1910, nr. 30 70
Boissevain, Dr. M. 10-02-1914, nr. 1 70
Bokelman, J. 28-08-1911, nr. 52 70
Bokhorst, G.J. 23-08-1922, nr. 32 70
Bokhove, H. 28-08-1911, nr. 52 70
Bolsius-Stoltzenberg, M.C.H. 23-09-1912, nr. 44 64
Bolt, G. 12-02-1912, nr. 2 64
Bongers, Th.J. 28-08-1912, nr. 46 70
Bonn, Dr. A. 23-12-1909, nr. 57 67
Bont, N. 27-08-1908, nr. 28 70
Bont, P.A.F. 28-08-1911, nr. 52 70
Bonzet, M.L. 28-08-1911, nr. 52 70
Boom, Joh. Isaac 24-03-1908, nr. 20 63
Boom, L. 02-11-1910, nr. 106 65
Booms, H. 28-08-1912, nr. 46 70
Boomsma, K. 24-03-1909, nr. 47 63
Boon, A. 28-08-1913, nr. 24 70
Boon, G.J. 28-10-1909, nr. 79 67
Boon, A. 06-03-1907, nr. 28 65
Boot, D. 28-08-1913, nr. 24 70
Bootsma, H.L. 26-08-1910, nr. 30 70
Borden, J. van der 02-07-1914, nr. 18 64
Border, J. van der 23-09-1911, nr. 20 64
Borsboom, P.F. 28-08-1913, nr. 24 70
Bos, A. 26-08-1920, nr. 67 70
Bos, H. 28-08-1912, nr. 46 70
Bos, H.F. van den 26-08-1910, nr. 30 70
Bos, J. 26-08-1910, nr. 30 70
Bos, J.J. van den 10-09-1907, nr. 49 70
Bos, L. 27-08-1921, nr. 24 70
Bos, P. 28-08-1907, nr. 26 70
Bos, Y. 28-08-1912, nr. 46 70
Bos, P.H. 28-08-1912, nr. 46 70
Bosch van Oud Amelisweerd, Jhr. Mr. J.W.N. 05-12-1921, nr. 67 69
Bosch van Verwolde, Mr. A.P.R.C. Baron 10-10-1911, nr. 38 66
Bosch, Jhr. W.C. 12-05-1911, nr. 35 67
Bosch, Jhr. W.E. 28-08-1906, nr. 21 70
Bosdijk, L.J. 06-02-1913, nr. 15 64
Boshamer, J.F. 26-08-1910, nr. 30 70
Bosma, J.A.R. 28-08-1913, nr. 24 70
Bosman, G.J. 28-08-1913, nr. 24 70
Boszhard, H.F. 28-08-1981, nr. 52 70
Boudestein, J. 06-03-1907, nr. 28 65
Boudewijnse, C. 10-09-1907, nr. 49 70
Bouman, H. 27-10-1913, nr. 34 64
Bouman, J. 30-03-1911, nr. 11 64
Bouman, J. 27-08-1908, nr. 28 70
Bourgeois, P.F. 28-08-1907, nr. 26 70
Bouwer, J.F. 19-02-1914, nr. 31 65
Boxtel, W.C. van 28-08-1907, nr. 26 70
Boy, R. 05-05-1913, nr. 28 65
Braffort, J. 03-10-1908, nr. 59 65
Bramkamp, A. 20-12-1913, nr. 19 65
Brand, P. 28-08-1913, nr. 24 70
Brands, J.F. 27-08-1909, nr. 12 70
Brands, N.W.W. 28-08-1911, nr. 52 70
Brans, J.A. 07-05-1914, nr. 4 64
Brans, P.Th. 28-08-1912, nr. 46 70
Brederode, H.G. van 27-08-1908, nr. 28 70
Bredius, P. 04-05-1922, nr. 26 69
Breebaart Jzn., K. 27-08-1908, nr. 28 70
Breedeveld, A. 27-04-1912, nr. 38 65
Breeschoten, D. 27-08-1909, nr. 12 70
Bremen, W.J. 28-08-1913, nr. 24 70
Bremer, J.A. 28-08-1911, nr. 52 70
Breuk, J. de 26-08-1910, nr. 30 70
Breukers, J.M. 23-08-1922, nr. 32 70
Breusers, P.H. 11-09-1911, nr. 26 64
Brico, J.G. 29-11-1921, nr. 8 64
Brinck, A.H. ten 28-08-1906, nr. 21 70
Brink, L. 26-10-1922, nr. 44 64
Broeck, N. van den 28-08-1913, nr. 24 70
Broekmans, M. 29-04-1912, nr. 24 64
Broers, C.J. 18-02-1910, nr. 49 68
Brons, J. 27-08-1908, nr. 28 70
Bronsdijk, J. 27-08-1908, nr. 28 70
Brouwer, J.H. 01-05-1909, nr. 7 70
Brouwer, M.C. 20-10-1905, nr. 19 68
Brouwer, N.G. 27-08-1909, nr. 12 70
Brouwers, J. 28-08-1911, nr. 52 70
Bruckman, W.L. 25-09-1912, nr. 54 68
Bruffaut, J. 11-06-1911, nr. 47 65
Brugge, M. 19-02-1914, nr. 31 65
Bruggeman, D.J. 01-10-1913, nr. 29 64
Bruggenum, M. van 27-08-1908, nr. 28 70
Bruin, J. de 28-08-1911, nr. 52 70
Bruin, A. De 03-03-1913, nr. 30 64
Bruine, P.J.A. de 28-08-1907, nr. 26 70
Bruinenberg, D. 28-08-1907, nr. 26 70
Bruining, R. 25-07-1911, nr. 53 64
Bruins, Mr. Dr. G.W.J. 24-01-1921, nr. 55 69
Bruinsma, Dr. G.W. 01-05-1909, nr. 7 70
Bruning, J.H.J. 30-12-1908, nr. 51 68
Bruns, J. 26-08-1910, nr. 30 70
Bruyelle, L. 27-08-1909, nr. 12 70
Bruyn, E.C.C. de 27-04-1908, nr. 36 65
Bruyn, J.A. de 28-08-1906, nr. 21 70
Bruyn, M. de 28-08-1911, nr. 52 70
Bruyn, P.C. de 26-08-1910, nr. 30 70
Bruyning Jr., F.F. 26-08-1920, nr. 67 70
Bruysten, E. 01-05-1909, nr. 7 70
Buck, J. 24-01-1908, nr. 19 63
Buenk, B.G. 27-08-1921, nr. 24 70
Buis, J. 28-08-1912, nr. 46 70
Bulcke, R. van den 11-06-1911, nr. 47 65
Bulder, C. 27-08-1921, nr. 24 70
Bunge, J.C.F. 21-02-1913, nr. 4 69
Bunt, H. 04-10-1911, nr. 20 64
Burger, J. 26-08-1910, nr. 30 70
Burgers, W. 24-01-1908, nr. 19 63
Bus, W. 28-08-1907, nr. 26 70
Buys, H. 21-02-1914, nr. 64 64
Buyse C.Jzn., A. 23-08-1922, nr. 32 70
Buyser, J.C. 28-08-1913, nr. 24 70
Cabaret, P. 03-10-1908, nr. 59 65
Cales, P. 23-04-1914, nr. 51 65
Canneel, J.Th.E. 27-11-1912, nr. 1 68
Capel, W.C. 28-08-1912, nr. 46 70
Carels, F.J. 28-08-1906, nr. 21 70
Carmiggelt, J. 27-08-1921, nr. 24 70
Carton de Wiart, H. 11-06-1911, nr. 47 65
Casander, A. 27-08-1908, nr. 28 70
Casier, A. 11-06-1911, nr. 47 65
Casteel, C. 11-06-1911, nr. 47 65
Cate Jr., E. ten 02-11-1910, nr. 106 65
Cerfontaine, G. 22-03-1912, nr. 29 64
Christen, W. 28-08-1912, nr. 46 70
Christophersen, P. 17-11-1909, nr. 99 67
Cilkinet, R. 11-06-1911, nr. 47 65
Claassen, A. 27-08-1908, nr. 28 70
Claessens, F. 27-08-1909, nr. 12 70
Claus, C.J. 28-08-1911, nr. 52 70
Clercq, G.S. de 10-02-1914, nr. 1 70
Clercq, G.S. de 06-11-1907, nr. 2 65
Clercq, H. le 23-03-1907, nr. 3 62
Clerx, S. 26-08-1910, nr. 30 70
Cnubben, J.A. 23-08-1922, nr. 32 70
Cochius, P.M. 23-08-1922, nr. 32 70
Coelen, P.J. 28-08-1913, nr. 24 70
Coeman, Mr. H. 15-04-1921, nr. 47 68
Coenen, H.S. 28-08-1912, nr. 46 70
Coenraads, D. 28-08-1906, nr. 21 70
Coeverden, P. van 28-08-1912, nr. 46 70
Coevorden, I. van 06-04-1913, nr. 10 64
Cohen, L.E. 30-04-1913, nr. 12 68
Collet, H. 03-10-1908, nr. 59 65
Conijn, A.J.T. 28-08-1912, nr. 46 70
Content, J.H. 23-08-1922, nr. 32 70
Cools, P. 28-08-1911, nr. 52 70
Coopman, W.A. 27-08-1909, nr. 12 70
Corbet, H.M. 23-08-1922, nr. 32 70
Cordia, D. 24-03-1910, nr. 20 63
Cordia, P. 24-03-1909, nr. 47 63
Cormudus, J.C. 28-08-1913, nr. 24 70
Corput, A. van den 11-06-1911, nr. 47 65
Cosler, L. van 28-08-1912, nr. 46 70
Coster, J. 02-10-1912, nr. 14 68
Cramer, C.F. 25-05-1909, nr. 23 68
Cramer, H.G.D. 08-08-1911, nr. 32 68
Cramer, J.J. 23-08-1922, nr. 32 70
Cremer, H. 23-08-1922, nr. 32 70
Creutzberg, H.W. 26-08-1910, nr. 30 70
Crivelli, Gr. Guiseppe Sebeloni 08-11-1907, nr. 53 65
Croesen, V.R.IJ. 18-09-1913, nr. 10 65
Croon, J.A. 23-09-1911, nr. 20 64
Cumming, A.C.P. 28-08-1911, nr. 52 70
Cupido, J. 24-12-1921, nr. 41 69
Daalgreen, J.E. 28-08-1911, nr. 52 70
Daamen, Dr. B. 10-02-1914, nr. 1 70
Daas, P. Den 01-04-1914, nr. 14 64
Dam, A.M. van 04-04-1910, nr. 61 64
Dam, J. van 24-12-1906, nr. 24 67
Dam, J.H. van 26-08-1910, nr. 30 70
Damme, J.E. 02-02-1914, nr. 27 64
Daris, M. 29-01-1913, nr. 5 64
Das Dzn., J. 28-08-1913, nr. 24 70
De Gelder, M.G. 28-08-1912, nr. 46 70
De Kat, C. 10-09-1907, nr. 49 70
Deddes, E. 24-09-1906, nr. 17 65
Dekker, J. 17-05-1909, nr. 12 64
Dekkers, C.E. 28-08-1912, nr. 46 70
Dekkers, F. 03-07-1913, nr. 32 64
Dekkers, W. 15-05-1914, nr. 73 65
Delwel, B. 28-08-1912, nr. 46 70
Demie, E. 27-08-1909, nr. 12 70
Deneef, Chr. 31-03-1913, nr. 18 64
Derkx, Th.H. 23-08-1922, nr. 32 70
Deterding, H.W.A. 01-05-1909, nr. 7 70
Detmers, P. 13-04-1909, nr. 30 64
Devile, J.B. 07-11-1912, nr. 5 64
Dickmeijer, P.H. 28-05-1909, nr. 57 64
Diemel, P. 28-08-1913, nr. 24 70
Diepen, J.F.M. 27-07-1908, nr. 39 65
Diepenhorst, Prof. Mr. P.A. 27-08-1913, nr. 15 70
Diest, E.M. van 18-03-1907, nr. 60 67
Dijk, A. van 26-08-1920, nr. 67 70
Dijk, C.B. van 29-07-1913, nr. 50 68
Dijk, D.C. van 28-08-1911, nr. 52 70
Dijk, H. van 28-08-1913, nr. 24 70
Dijk, J.H. van 27-08-1908, nr. 28 70
Dijk, J.P. van 02-03-1911, nr. 8 64
Dijk, P.J. van 28-08-1907, nr. 26 70
Dijkman, J. 02-03-1912, nr. 12 64
Dijkshoorn, F. 28-08-1912, nr. 46 70
Dijksman, A. 27-08-1921, nr. 24 70
Dijkstra, R.C. 27-08-1909, nr. 12 70
Dijs, M. 27-01-1909, nr. 14 64
Dinter, F. van 27-08-1909, nr. 12 70
Dinter, G. van 27-08-1909, nr. 12 70
Dirkhuysen, N.M.H. 28-08-1912, nr. 46 70
Disbeau, G. 03-10-1908, nr. 59 65
Disco, C.J. 28-08-1906, nr. 21 70
Dissel, E.D. van 27-08-1921, nr. 24 70
Disselkoen, S. 28-08-1911, nr. 52 70
Dixhoorn, Ph.J. van 26-08-1910, nr. 30 70
Dobbelman, P.Th.H.M. 28-08-1912, nr. 46 70
Dodemont, C.H. 27-08-1908, nr. 28 70
Does, P. van der 10-09-1907, nr. 49 70
Dolder, A.J. van 15-04-1922, nr. 54 64
Domisse, M.B. 10-09-1907, nr. 49 70
Dommisse, J. 10-09-1907, nr. 49 70
Don, W. 26-10-1912, nr. 13 65
Donk, C.A. 27-08-1909, nr. 12 70
Donkerkaat, J. 18-12-1912, nr. 8 64
Dooren, H.E.A.L.M. van 23-08-1922, nr. 32 70
Doorn, W. van 27-08-1909, nr. 12 70
Doorninck, M. van 26-08-1920, nr. 67 70
Dorssen, C. van 28-07-1907, nr. 26 70
Dorst, C. van 27-08-1909, nr. 12 70
Dorst, J. 08-06-1911, nr. 4 64
Dreygacker, P. 28-02-1908, nr. 25 64
Driel, A. van 23-09-1921, nr. 24 70
Driel, C. van 01-05-1909, nr. 7 70
Driessen, J. 28-08-1906, nr. 21 70
Dront, J.J.F. 27-08-1921, nr. 24 70
Droppert, P. 28-08-1911, nr. 52 70
Droppert, T. 18-01-1912, nr. 17 64
Drunen, J. van 28-08-1907, nr. 26 70
Drusser, J. 28-08-1906, nr. 21 70
Dubois, J. 11-06-1911, nr. 47 65
Ducardijn, E. 11-06-1911, nr. 47 65
Duculot, A. 28-08-1906, nr. 21 70
Dufour, F.C. 10-05-1911, nr. 24 65
Duif, A. 27-08-1921, nr. 24 70
Dumas, M. 28-08-1911, nr. 52 70
Dungen, W.J. van den 28-08-1912, nr. 46 70
Dungen, J.M.A. van den 28-08-1913, nr. 24 70
Duparc van Lier, Mr. Dr. H.J. 26-08-1920, nr. 67 70
Duperich, A. 17-10-1906, nr. 51 67
Duuren, H. van 10-03-1913, nr. 4 65
Duurvorst, F.B. 05-10-1906, nr. 13 68
Duyl, D.J. van 28-08-1912, nr. 46 70
Duyn, J. van 24-03-1909, nr. 47 63
Duyver, E.V. 11-06-1911, nr. 47 65
Duyvis Fz., E.G. 11-07-1911, nr. 69 67
Duyzers, K.H. 28-08-1913, nr. 24 70
Ebbens, H.D. 28-08-1913, nr. 24 70
Ebbeskamp, B. 27-08-1908, nr. 28 70
Eck, A.J. van 28-08-1911, nr. 52 70
Eck, C. van 26-08-1910, nr. 30 70
Eck, G. van 28-08-1913, nr. 24 70
Eck, W. van 26-08-1920, nr. 67 70
Eckenhausen, K.G. 21-02-1914, nr. 64 64
Ederzeel, C.S. 28-08-1911, nr. 52 70
Edwin Senior 24-03-1908, nr. 20 63
Eecke, P. van 11-06-1911, nr. 47 65
Eedel Bloedt, J. 26-08-1910, nr. 30 70
Eenschoten, B. 21-02-1914, nr. 64 64
Eerhart, J. 28-08-1907, nr. 26 70
Eerten, G.P. van 19-02-1914, nr. 31 65
Egberts, M. 29-10-1913, nr. 34 64
Egdam, E. van 28-08-1907, nr. 26 70
Eigeman Wzn., J. 29-07-1914, nr. 56 64
Eijgendaal, W. 25-04-1913, nr. 10 64
Eijk, J. van 28-08-1907, nr. 26 70
Eijkern, J.Th. van 23-08-1922, nr. 32 70
Ekker, E. 18-07-1907, nr. 38 65
Elberse, E. 28-08-1907, nr. 26 70
Elema, J. 03-07-1907, nr. 14 65
Elferink, J. 22-07-1907, nr. 59 65
Elgeti, J.C.H. 28-08-1913, nr. 24 70
Elsen, Pater G. van den 29-07-1921, nr. 56 67
Elsman, A.I.C.P. 18-01-1912, nr. 17 64
Emck St., J.H. 27-08-1908, nr. 28 70
Emden, Dr. J.E.G. 28-08-1912, nr. 46 70
Emden, Mr. W.A. van 05-06-1913, nr. 34 70
Emden, Mr. W.A. van 05-12-1907, nr. 13 69
Emmen, N. 27-08-1908, nr. 28 70
Emons, J. 28-08-1911, nr. 52 70
Enden, J. van den 30-12-1908, nr. 50 65
Engel, H. 14-11-1910, nr. 51 64
Engelshoven, H.H.C. van 27-08-1909, nr. 12 70
Engelsman, J. den 02-11-1922, nr. 21 64
Engers, H. 26-08-1910, nr. 30 70
Enschot, F. van 29-06-1921, nr. 59 64
Enters, G.A. 28-11-1908, nr. 50 64
Enthoven, E.S. 23-08-1922, nr. 32 70
Epping, W. 27-08-1908, nr. 28 70
Eras, H. 27-08-1909, nr. 12 70
Erkens, A. 28-08-1907, nr. 26 70
Erland, J.L. 02-03-1908, nr. 14 68
Erwich, H.C. 27-08-1909, nr. 12 70
Es, J.G. van 27-08-1909, nr. 12 70
Esch, L.H. van 27-08-1909, nr. 12 70
Essers, Th. 28-08-1913, nr. 24 70
Esveld, D.F. van 28-08-1911, nr. 52 70
Esveld, D.F. van 27-08-1908, nr. 28 70
Euren, F.F. 17-10-1906, nr. 51 67
Everard, F.Th. 26-11-1910, nr. 47 68
Everdingen, Dr. E. van 28-08-1911, nr. 52 70
Everwijn, Mr. E.J. 28-08-1911, nr. 52 70
Everwijn, Mr. J.C.A. 08-06-1907, nr. 29 69
Eyk, A.C. van 27-12-1921, nr. 28 68
Eykhoff, M. van den 26-08-1910, nr. 30 70
Eykmans, C. 28-08-1911, nr. 52 70
Eymers, B. 15-05-1914, nr. 73 65
Facheris, Rinaldo 08-11-1907, nr. 53 65
Farjon, P.V.F. 19-08-1907, nr. 154 66
Feijen, G. 11-10-1921, nr. 59 64
Feleux, Chr. 28-08-1907, nr. 26 70
Fens, C. 26-08-1910, nr. 30 70
Ferwerda Sr., G. 26-08-1910, nr. 30 70
Fey, J.F. 28-08-1913, nr. 24 70
Fiege, W.C. 27-08-1921, nr. 24 70
Fischer, J.H. 05-07-1912, nr. 30 64
Flentrop, A. 16-10-1913, nr. 25 64
Fockema, D. 10-02-1914, nr. 1 70
Fokke, L. 28-08-1913, nr. 24 70
Foreest, Jhr.Mr. P. van 27-08-1908, nr. 28 70
Foster, W. 17-10-1906, nr. 51 67
Foudraine, J. 15-05-1914, nr. 73 65
Francis, D.R. 28-03-1908, nr. 43 67
Frank, D.S.G. 03-03-1913, nr. 48 67
Franken, H. 09-11-1906, nr. 73 68
Frederiks, Mr. Dr. K.J. 28-08-1912, nr. 46 70
Freguin, F.L.H. 27-08-1909, nr. 12 70
Frencken, Ch. 20-09-1921, nr. 50 68
Frikkers, M.C. 10-07-1909, nr. 68 65
Frowein, Mr. Dr. W.F.J. 23-08-1922, nr. 32 70
Frowein, Mr. Dr. W.F. 21-02-1913, nr. 4 69
Fruin, Mr. Th.A. 23-11-1910, nr. 43 69
Fund, - 26-10-1912, nr. 32 65
Funke, J. 23-08-1922, nr. 32 70
Fyth, G. 27-08-1908, nr. 28 70
Gaale, C.J. 28-08-1912, nr. 46 70
Ganse, H. 03-04-1908, nr. 213 66
Gary, Prof. M. 27-10-1911, nr. 6 67
Gebhard, B.G. 27-08-1921, nr. 24 70
Gedoelst, L. 03-10-1908, nr. 59 65
Geilen, J.M. 28-08-1906, nr. 21 70
Gelder, A.W. van 06-04-1912, nr. 20 64
Gelderblom, J. 20-09-1921, nr. 49 64
Gelderen, J. van 27-08-1909, nr. 12 70
Gelderen, J. van 27-08-1921, nr. 24 70
Gelderen, H. van 28-08-1912, nr. 46 70
Gelderman, H.J.H. 28-08-1911, nr. 52 70
Gelderman, J. 26-08-1920, nr. 67 70
Genk, A.J. van 10-05-1911, nr. 24 65
Gerderen, J. van 23-08-1922, nr. 32 70
Germing, G.H. 10-09-1907, nr. 49 70
Gertges, - 26-10-1912, nr. 32 65
Gerve, G.F. van 28-08-1906, nr. 21 70
Gerven, H.G.H. van 28-08-1913, nr. 24 70
Gerzon, E. 23-08-1922, nr. 32 70
Geus, M.L. de 28-08-1912, nr. 46 70
Giethoorn, R. 28-08-1913, nr. 24 70
Gilissen, S. 27-08-1908, nr. 28 70
Gimminger, M. 21-11-1913, nr. 56 64
Gink, C.S.Th. van 12-11-1921, nr. 80 68
Ginneken, J. van 01-05-1909, nr. 7 70
Gips Jr., C. 26-08-1910, nr. 30 70
Gisolf, P.W. 29-03-1912, nr. 230 64
Giunta d Albani, J. 27-09-1909, nr. 42 68
Gloudemans, J. 11-09-1911, nr. 26 64
Goedhart Azn., A.W. 15-05-1914, nr. 73 65
Goedkoop Dzn., D. 10-05-1911, nr. 24 65
Goes, G.W. van der 27-08-1921, nr. 24 70
Golen Jzn., J. van 28-08-1913, nr. 24 70
Golstein, H.H. 26-08-1910, nr. 30 70
Gommers, P. 27-04-1909, nr. 18 64
Gorlitz, H.Th. 27-06-1914, nr. 40 68
Gorp sr., P. van 27-04-1908, nr. 36 65
Gorter, A. 26-08-1910, nr. 30 70
Goulmij, E.V.M. 28-08-1913, nr. 24 70
Graadt van Roggen, W. 26-08-1920, nr. 67 70
Graaf, C. de 27-08-1908, nr. 28 70
Graaf, Chr. de 23-04-1914, nr. 51 65